【裁判字號】    98,審訴,940
【裁判日期】    981211
【裁判案由】    違反毒品危害防制條例
【裁判全文】
臺灣新竹地方法院宣示判決筆錄        98年度審訴字第940 號
公  訴  人  臺灣新竹地方法院檢察署檢察官
被      告  乙○○
指定辯護人  本院公設辯護人  甲○○
上列被告因違反毒品危害防制條例一案，經檢察官提起公訴（98
年度毒偵字第1608號）後，聲請本院改依協商程序而為判決，於
中華民國98年12月11日下午4 時在本院刑事第十一法庭宣示判決
，出席職員如下：
                                      審判長法官  馮俊郎
                                          書記官  蕭汝芳
                                          通  譯  楊德光
法官起立朗讀判決主文、犯罪事實要旨、處罰條文，及告以上訴
限制、期間並提出上訴狀之法院，且諭知記載其內容：
一、主  文：
    乙○○施用第一級毒品，累犯，處有期徒刑拾月。
二、犯罪事實要旨：
（一）乙○○前曾於(1)民國78年8 月間，因違反肅清煙毒條例案
      件，經本院於78年10月3 日，以78年度訴字第394 號判決
      ，分別判處有期徒刑12年，褫奪公權8 年、有期徒刑4 年
      ，經定執行刑有期徒刑14年、褫奪公權8 年，嗣經提起上
      訴，經臺灣高等法院於79年1 月10日，以79年度上訴字第
      4137號判決，駁回上訴確定，於79年2 月16日入監執行，
      並於84年3 月7 日縮短刑期假釋付保護管束出監，後經撤
      銷假釋，尚餘殘刑有期徒刑8 年又21日；(2)又於84年9 月
      間因違反肅清煙毒條例案件，經本院於85年1 月22日，以
      84年度訴字第1219號判決，判處有期徒刑3 年6 月，嗣經
      提起上訴，經臺灣高等法院於85年4 月30日，以85年度上
      訴字第1480號判決，撤銷原判決改判有期徒刑3 年8 月，
      嗣於85年4 月30確定，並與前開殘刑8 年又21日接續執行
      ，於85年6 月14日入監執行，嗣於90年11月9 日縮短刑期
      假釋付保護管束出監，後經撤銷假釋，尚餘殘刑5 年7 月
      又7 日。復因96年減刑條例實施，上開(1)部分之罪與(2)之
      罪分別減為有期徒刑2 年、1 年10月，並與上開(1)部分中
      不應減刑之罪，經定執行刑有期徒刑13年10月，褫奪公權
      8 年，於93年9 月1 日入監執行，嗣於96年8 月13日縮刑
      期滿執行完畢。
（二）乙○○前於92年6 月間，因施用毒品案件，經本院於92年
      6 月19日以92年度毒聲字第512 號裁定送觀察、勒戒，並
      於92年8 月13日入所執行觀察、勒戒後，認有繼續施用毒
      品傾向，經本院於92年9 月19日以92年度毒聲字第699 號
      裁定令入戒治處所強制戒治1 年，於92年9 月30日入所執
      行，嗣於93年9 月1 日執行完畢出所，並經臺灣新竹地方
      法院檢察署檢察官於93年9 月16日，以93年度戒毒偵字第
      42號為不起訴處分確定。
（三）乙○○不知警惕，又於97年11月間，因施用第一級毒品等
      案件，經本院於98年1 月6 日，以97年度訴字第1196號判
      決，分別判處有期徒刑7 月、3 月，並經定應執行刑為有
      期徒刑9 月，嗣於98年4 月6 日確定，現正執行中。
（四）乙○○竟不知警惕，又於97年11月間，因施用第一級毒品
      案件，經本院於98年5 月19日，以98年度訴字第76號判決
      ，判處有期徒刑7 月，嗣於98年6 月5 日確定，現正執行
      中。
（五）乙○○仍不知警惕，又於98年1 月間，因施用第一級毒品
      案件，經本院於98年6 月26日，以98年度審訴字第101 號
      判決，判處有期徒刑8 月，嗣於98年6 月26日確定，現正
      執行中。
（六）乙○○不知悔改，又於98年1 月間，因施用第一級毒品案
      件，經本院於98年4 月13日，以98年度審訴字第128 號判
      決，判處有期徒刑8 月，嗣於98年4 月13日確定，現正執
      行中。
（七）乙○○竟不知悔改，又於98年4 月間，因施用第一級毒品
      案件，經本院於98年6 月5 日，以98年度審訴字第349 號
      判決，判處有期徒刑7 月，嗣於98年6 月5 日確定，現正
      執行中。
（八）乙○○仍不知悔改，又於98年6 月間，因施用第一級毒品
      案件，經本院於98年8 月4 日，以98年度審訴字第542 號
      判決，判處有期徒刑9 月，嗣於98年8 月4 日確定，現正
      執行中。
（九）乙○○不知悛悔，於前開強制戒治處分執行完畢釋放後5
      年內，復基於施用第一級毒品海洛因的犯罪意思，於98年
      8 月5 日晚上某時許，在新竹市建國公園的廁所內，以將
      海洛因粉末置入針筒內加水再注射之方式，施用第一級毒
      品海洛因1 次。嗣於98年8 月6 日上午10時許，經警持拘
      票在新竹市○○街與南門街交叉路口拘提查獲，並由警採
      集其尿液送驗結果，呈可待因、嗎啡陽性反應，始悉上情
      。
三、處罰條文：
    毒品危害防制條例第10條第1 項，刑法第11條前段、第47條
    第1 項。
四、協商判決除有刑事訴訟法第455 條之4 第1 項第1 款於本訊
    問程序終結前，被告撤銷協商合意或檢察官撤回協商聲請者
    ；第2 款被告協商之意思非出於自由意志者；第4 款被告所
    犯之罪非第455 條之2 第1 項所定得以協商判決者；第6 款
    被告有其他較重之裁判上一罪之犯罪事實者；第7 款法院認
    應諭知免刑或免訴、不受理者情形之一，及違反同條第2 項
    「法院應於協商合意範圍內為判決；法院為協商判決所科之
    刑，以宣告緩刑或2 年以下有期徒刑、拘役或罰金為限」之
    規定者外，檢察官與被告均不得上訴。
五、如有前項得上訴之情形，得自收受宣示判決筆錄送達之日起
    10日內，向本院提出上訴書狀，上訴於第二審法院。
中    華    民    國    98    年    12    月    11    日
                  刑事第九庭書  記  官  蕭汝芳
                            審判長法官  馮俊郎
以上筆錄正本係照原本作成。
中    華    民    國    98    年    12    月    11    日
                            書  記  官  蕭汝芳
附錄本案處罰實體法條全文：
毒品危害防制條例第10條第1 項：
施用第一級毒品者，處6 月以上5 年以下有期徒刑。


司法院資訊處製作；財團法人民間司法改革基金會備份。
